ACORDAO-COMPLETO-2359540

ACÓRDÃO DE RELAÇÃO

ACÓRDÃO DE RELAÇÃO 5958/2019 ATA 25/2019 - SEGUNDA CÂMARA

Acórdão 5958/2019-TCU-Segunda Câmara
	Os Ministros do Tribunal de Contas da União ACORDAM, por unanimidade, com fundamento nos arts. 1º, inciso V, e 39, inciso I, da Lei 8.443/1992, c/c os arts. 1º, inciso VIII, 143, inciso II, 259, inciso I, e 260, § 5º, do Regimento Interno/TCU e no art. 7º, inciso II, da Resolução/TCU 206/2007, em considerar prejudicada a apreciação do mérito dos atos de admissão de pessoal a seguir relacionados, por perda de objeto, tendo em vista o exaurimento dos seus efeitos financeiros antes do respectivo processamento por esta Corte, em razão do desligamento do cargo a que se refere o ato, de acordo com os pareceres emitidos nos autos:
1. Processo TC-Processo 010.925/2019-8 (ATOS DE ADMISSÃO) 
	1.1. Interessados: Pricilla Schiavon Coutinho Lara (XXX.143.936-XX) ; Priscila Bretas Vieira Porto (XXX.436.216-XX) ; Priscila Couto Menna (XXX.122.358-XX) ; Priscila Kelita Leal da Silva (XXX.098.106-XX) ; Priscila Natalia Pereira (XXX.144.488-XX) ; Priscila Pacheco Louro Ferreira (XXX.931.026-XX) ; Priscila Souza Oliveira (XXX.446.855-XX) ; Priscila de Siqueira (XXX.991.649-XX) ; Priscilla Marcelle da Silva Sousa (XXX.598.775-XX) ; Rafael Barbosa Possebon (XXX.674.438-XX) ; Rafael Bevilaqua Vieira da Costa (XXX.615.874-XX) ; Rafael Carneiro da Mota (XXX.654.725-XX) ; Rafael Dias Carneiro da Silva (XXX.735.077-XX) ; Rafael Dornelles (XXX.626.790-XX) ; Rafael Duclier Rodrigues Goncalves (XXX.347.168-XX) ; Rafael Gomes dos Santos (XXX.549.465-XX) ; Rafael da Silva (XXX.485.571-XX) ; Rafael de Souza Costa (XXX.417.787-XX) ; Rafael de Souza Pires Pereira (XXX.479.007-XX) ; Rafael dos Santos Silva (XXX.829.634-XX) .
	1.2. Órgão/Entidade: Fundação Instituto Brasileiro de Geografia e Estatística – IBGE.
	1.3. Relator: Ministro-Substituto Marcos Bemquerer Costa.
	1.4. Representante do Ministério Público: Procurador Sergio Ricardo Costa Caribé.
	1.5. Unidade Técnica: Secretaria de Fiscalização de Pessoal (Sefip) .
	1.6. Representação legal: não há.
	1.7. Determinações/Recomendações/Orientações: não há.

Segunda Câmara

Fundação Instituto Brasileiro de Geografia e Estatística - IBGE.

Pricilla Schiavon Coutinho Lara (XXX.143.936-XX); Priscila Bretas Vieira Porto (XXX.436.216-XX); Priscila Couto Menna (XXX.122.358-XX); Priscila Kelita Leal da Silva (XXX.098.106-XX); Priscila Natalia Pereira (XXX.144.488-XX); Priscila Pacheco Louro Ferreira (XXX.931.026-XX); Priscila Souza Oliveira (XXX.446.855-XX); Priscila de Siqueira (XXX.991.649-XX); Priscilla Marcelle da Silva Sousa (XXX.598.775-XX); Rafael Barbosa Possebon (XXX.674.438-XX); Rafael Bevilaqua Vieira da Costa (XXX.615.874-XX); Rafael Carneiro da Mota (XXX.654.725-XX); Rafael Dias Carneiro da Silva (XXX.735.077-XX); Rafael Dornelles (XXX.626.790-XX); Rafael Duclier Rodrigues Goncalves (XXX.347.168-XX); Rafael Gomes dos Santos (XXX.549.465-XX); Rafael da Silva (XXX.485.571-XX); Rafael de Souza Costa (XXX.417.787-XX); Rafael de Souza Pires Pereira (XXX.479.007-XX); Rafael dos Santos Silva (XXX.829.634-XX).

MARCOS BEMQUERER

não há.

Procurador Sergio Ricardo Costa Caribé.

ATOS DE ADMISSÃO (ADS)

Secretaria de Fiscalização de Pessoal (Sefip).